{
   "attack": {
"base": "ଆକ୍ରମଣ",
"forms": {
"singular": ["ଆକ୍ରମଣ କରେ", "ଆକ୍ରମଣ କରନ୍ତି", "ଆକ୍ରମଣ କର", "ଆକ୍ରମଣ କଲେ", "ଆକ୍ରମଣ କଲି", "ଆକ୍ରମଣ କଲୁ", "ଆକ୍ରମଣ କଲ",  "ଆକ୍ରମଣ କଲା", "ଆକ୍ରମଣ କରିବି", "ଆକ୍ରମଣ କରିବେ", "ଆକ୍ରମଣ କରିବ", "ଆକ୍ରମଣ କରୁଛି", "ଆକ୍ରମଣ କରୁଥିଲି", "ଆକ୍ରମଣ କରୁଥିବି", "ଆକ୍ରମଣ କରୁଛ", "ଆକ୍ରମଣ କରୁଥିଲ", "ଆକ୍ରମଣ କରୁଥିବ", "ଆକ୍ରମଣ କରୁଥିବେ", "ଆକ୍ରମଣ କରୁଥିଲେ", "ଆକ୍ରମଣ କରୁଛନ୍ତି", "ଆକ୍ରମଣ କରୁଥିଲା", "ଆକ୍ରମଣ କରୁଥିବ", "ଆକ୍ରମଣ କରୁଛି", "ଆକ୍ରମଣ କରୁଅଛି", "ଆକ୍ରମଣ କରିଛି", "ଆକ୍ରମଣ କରିଥିଲି", "ଆକ୍ରମଣ କରିଥିବି", "ଆକ୍ରମଣ କରିଛ", "ଆକ୍ରମଣ କରିଅଛ", "ଆକ୍ରମଣ କରିଥିଲ", "ଆକ୍ରମଣ କରିଥିବ", "ଆକ୍ରମଣ କରିଛନ୍ତି", "ଆକ୍ରମଣ କରିଥିଲେ", "ଆକ୍ରମଣ କରିଥିବେ", "ଆକ୍ରମଣ କରିଥିଲା", "ଆକ୍ରମଣ କରିଥିବ", "ଆକ୍ରମଣ କରିବା ଉଚିତ", "ଆକ୍ରମଣ କରୁଥିବା ଉଚିତ", "ଆକ୍ରମଣ କରିଥିବା ଉଚିତ", "ଆକ୍ରମଣ କରନ୍ତି", "ଆକ୍ରମଣ କରୁଥାନ୍ତି", "ଆକ୍ରମଣ କରିଥାନ୍ତି", "ଆକ୍ରମଣ କରନ୍ତ", "ଆକ୍ରମଣ କରୁଥାନ୍ତ", "ଆକ୍ରମଣ କରିଥାନ୍ତ", "ଆକ୍ରମଣ କରନ୍ତେ", "ଆକ୍ରମଣ କରୁଥାନ୍ତେ", "ଆକ୍ରମଣ କରିଥାନ୍ତେ", "ଆକ୍ରମଣ କରିପାରିବି", "ଆକ୍ରମଣ କରିପାରୁଥିଲି", "ଆକ୍ରମଣ କରିପାରନ୍ତି", "ଆକ୍ରମଣ କରିପାରୁଥାନ୍ତି", "ଆକ୍ରମଣ କରିପାରୁଥିବି", "ଆକ୍ରମଣ କରିପାରୁଥିଲା", "ଆକ୍ରମଣ କରିପାରୁଥିବ", "ଆକ୍ରମଣ କରିପାରୁଛି", "ଆକ୍ରମଣ କରିପାରୁଛ", "ଆକ୍ରମଣ କରିପାରୁଥିଲ", "ଆକ୍ରମଣ କରିପାରୁଥିବ", "ଆକ୍ରମଣ କରିପାରୁଥାନ୍ତ", "ଆକ୍ରମଣ କରିପାରୁଥାନ୍ତେ", "ଆକ୍ରମଣ କରିପାରୁଥାନ୍ତା", "ଆକ୍ରମଣ କରିପାରିଥାନ୍ତି", "ଆକ୍ରମଣ କରିପାରିଥାନ୍ତ", "ଆକ୍ରମଣ କରିପାରିଥାନ୍ତେ",  "ଆକ୍ରମଣ କରିପାରିଥାନ୍ତା", "ଆକ୍ରମଣ କରିପାରେ", "ଆକ୍ରମଣ କରିପାର", "ଆକ୍ରମଣ କରୁଥାଇପାରେ", "ଆକ୍ରମଣ କରିଥାଇପାରେ", "ଆକ୍ରମଣ କରୁଥାଇପାର", "ଆକ୍ରମଣ କରିଥାଇପାର", "ଆକ୍ରମଣ କରୁଥାଇପାରନ୍ତି", "ଆକ୍ରମଣ କରିଥାଇପାରନ୍ତି"],
"plural": ["ଆକ୍ରମଣ କରନ୍ତି", "ଆକ୍ରମଣ କରୁ", "ଆକ୍ରମଣ କର", "ଆକ୍ରମଣ କଲୁ", "ଆକ୍ରମଣ କଲ", "ଆକ୍ରମଣ କଲେ", "ଆକ୍ରମଣ କରିବୁ", "ଆକ୍ରମଣ କରିବ", "ଆକ୍ରମଣ କରିବେ", "ଆକ୍ରମଣ କରୁଛନ୍ତି", "ଆକ୍ରମଣ କରୁଥିବେ", "ଆକ୍ରମଣ କରୁଥିଲେ",  "ଆକ୍ରମଣ କରୁଛ", "ଆକ୍ରମଣ କରୁଥିଲ", "ଆକ୍ରମଣ କରୁଥିବ", "ଆକ୍ରମଣ କରିଛନ୍ତି", "ଆକ୍ରମଣ କରିଥିଲେ", "ଆକ୍ରମଣ କରିଥିବେ", "ଆକ୍ରମଣ କରିଥିଲ", "ଆକ୍ରମଣ କରିଥିବ", "ଆକ୍ରମଣ କରିଛୁ", "ଆକ୍ରମଣ କରିଅଛୁ", "ଆକ୍ରମଣ କରିଥିଲୁ", "ଆକ୍ରମଣ କରିଥିବୁ ", "ଆକ୍ରମଣ କରିବା ଉଚିତ", "ଆକ୍ରମଣ କରୁଥିବା ଉଚିତ", "ଆକ୍ରମଣ କରିଥିବା ଉଚିତ", "ଆକ୍ରମଣ କରନ୍ତୁ", "ଆକ୍ରମଣ କରୁଥାନ୍ତୁ", "ଆକ୍ରମଣ କରିଥାନ୍ତୁ", "ଆକ୍ରମଣ କରନ୍ତ", "ଆକ୍ରମଣ କରୁଥାନ୍ତ", "ଆକ୍ରମଣ କରିଥାନ୍ତ", "ଆକ୍ରମଣ କରନ୍ତେ", "ଆକ୍ରମଣ କରୁଥାନ୍ତେ", "ଆକ୍ରମଣ କରିଥାନ୍ତେ", "ଆକ୍ରମଣ କରିପାରିବେ", "ଆକ୍ରମଣ କରିପାରିବ", "ଆକ୍ରମଣ କରିପାରିବୁ", "ଆକ୍ରମଣ କରିପାରୁଥିବେ", "ଆକ୍ରମଣ କରିପାରୁଥିଲେ", "ଆକ୍ରମଣ କରିପାରୁଥିବ", "ଆକ୍ରମଣ କରିପାରୁଛନ୍ତି", "ଆକ୍ରମଣ କରିପାରୁଛ", "ଆକ୍ରମଣ କରିପାରୁଥିଲ", "ଆକ୍ରମଣ କରିପାରୁଥିବ", "ଆକ୍ରମଣ କରିପାରୁଥାନ୍ତ", "ଆକ୍ରମଣ କରିପାରୁଥାନ୍ତେ", "ଆକ୍ରମଣ କରିପାରିଥାନ୍ତେ", "ଆକ୍ରମଣ କରିପାରିଥାନ୍ତ", "ଆକ୍ରମଣ କରିପାରିଥାନ୍ତୁ", "ଆକ୍ରମଣ କରିପାରୁ", "ଆକ୍ରମଣ କରିପାର", "ଆକ୍ରମଣ କରିପାରନ୍ତି", "ଆକ୍ରମଣ କରୁଥାଇପାରନ୍ତି", "ଆକ୍ରମଣ କରିଥାଇପାରନ୍ତି", "ଆକ୍ରମଣ କରୁଥାଇପାର", "ଆକ୍ରମଣ କରିଥାଇପାର", "ଆକ୍ରମଣ କରୁଥାଇପାରୁ", "ଆକ୍ରମଣ କରିଥାଇପାରୁ", "ଆକ୍ରମଣ କରିପାରନ୍ତେ" ],
"englishV1": "attack",
"englishV2": "attacked",
"englishV3": "attacked",
"englishV4": "attacking",
"englishV5": "attacks"
}
},
   "abandon": {
      "base": "ତ୍ୟାଗ",
      "forms": {
         "singular": ["ତ୍ୟାଗ କରେ", "ତ୍ୟାଗ କରନ୍ତି", "ତ୍ୟାଗ କର"],
         "plural": ["ତ୍ୟାଗ କରନ୍ତି", "ତ୍ୟାଗ କରୁ", "ତ୍ୟାଗ କର"],
         "englishV1": "abandon",
         "englishV2": "abandoned",
         "englishV3": "abandoned",
         "englishV4": "abandoning",
         "englishV5": "abandons"
      }
   },
   "abase": {
      "base": "ତହଳା",
      "forms": {
         "singular": ["ତହଳା କରେ", "ତହଳା କରନ୍ତି", "ତହଳା କର"],
         "plural": ["ତହଳା କରନ୍ତି", "ତହଳା କରୁ", "ତହଳା କର"],
         "englishV1": "abase",
         "englishV2": "abased",
         "englishV3": "abased",
         "englishV4": "abasing",
         "englishV5": "abases"
      }
   },
   "abate": {
      "base": "ହ୍ରାସ",
      "forms": {
         "singular": ["ହ୍ରାସ କରେ", "ହ୍ରାସ କରନ୍ତି", "ହ୍ରାସ କର"],
         "plural": ["ହ୍ରାସ କରନ୍ତି", "ହ୍ରାସ କରୁ", "ହ୍ରାସ କର"],
         "englishV1": "abate",
         "englishV2": "abated",
         "englishV3": "abated",
         "englishV4": "abating",
         "englishV5": "abates"
      }
   },
   "abbreviate": {
      "base": "ସଂକ୍ଷିପ୍ତ",
      "forms": {
         "singular": ["ସଂକ୍ଷିପ୍ତ କରେ", "ସଂକ୍ଷିପ୍ତ କରନ୍ତି", "ସଂକ୍ଷିପ୍ତ କର"],
         "plural": ["ସଂକ୍ଷିପ୍ତ କରନ୍ତି", "ସଂକ୍ଷିପ୍ତ କରୁ", "ସଂକ୍ଷିପ୍ତ କର"],
         "englishV1": "abbreviate",
         "englishV2": "abbreviated",
         "englishV3": "abbreviated",
         "englishV4": "abbreviating",
         "englishV5": "abbreviates"
      }
   },
   "abdicate": {
      "base": "ସମର୍ପଣ",
      "forms": {
         "singular": ["ସମର୍ପଣ କରେ", "ସମର୍ପଣ କରନ୍ତି", "ସମର୍ପଣ କର"],
         "plural": ["ସମର୍ପଣ କରନ୍ତି", "ସମର୍ପଣ କରୁ", "ସମର୍ପଣ କର"],
         "englishV1": "abdicate",
         "englishV2": "abdicated",
         "englishV3": "abdicated",
         "englishV4": "abdicating",
         "englishV5": "abdicates"
      }
   },
   "abduct": {
      "base": "ଅପହରଣ",
      "forms": {
         "singular": ["ଅପହରଣ କରେ", "ଅପହରଣ କରନ୍ତି", "ଅପହରଣ କର"],
         "plural": ["ଅପହରଣ କରନ୍ତି", "ଅପହରଣ କରୁ", "ଅପହରଣ କର"],
         "englishV1": "abduct",
         "englishV2": "abducted",
         "englishV3": "abducted",
         "englishV4": "abducting",
         "englishV5": "abducts"
      }
   },
   "abet": {
      "base": "ସହାୟତା",
      "forms": {
         "singular": ["ସହାୟତା କରେ", "ସହାୟତା କରନ୍ତି", "ସହାୟତା କର"],
         "plural": ["ସହାୟତା କରନ୍ତି", "ସହାୟତା କରୁ", "ସହାୟତା କର"],
         "englishV1": "abet",
         "englishV2": "abetted",
         "englishV3": "abetted",
         "englishV4": "abetting",
         "englishV5": "abets"
      }
   },
   "abhor": {
      "base": "ଘୃଣା",
      "forms": {
         "singular": ["ଘୃଣା କରେ", "ଘୃଣା କରନ୍ତି", "ଘୃଣା କର"],
         "plural": ["ଘୃଣା କରନ୍ତି", "ଘୃଣା କରୁ", "ଘୃଣା କର"],
         "englishV1": "abhor",
         "englishV2": "abhorred",
         "englishV3": "abhorred",
         "englishV4": "abhorring",
         "englishV5": "abhors"
      }
   },
   "abolish": {
      "base": "ବିଲୋପ",
      "forms": {
         "singular": ["ବିଲୋପ କରେ", "ବିଲୋପ କରନ୍ତି", "ବିଲୋପ କର"],
         "plural": ["ବିଲୋପ କରନ୍ତି", "ବିଲୋପ କରୁ", "ବିଲୋପ କର"],
         "englishV1": "abolish",
         "englishV2": "abolished",
         "englishV3": "abolished",
         "englishV4": "abolishing",
         "englishV5": "abolishes"
      }
   },
   "absolve": {
      "base": "ମୁକ୍ତି",
      "forms": {
         "singular": ["ମୁକ୍ତି କରେ", "ମୁକ୍ତି କରନ୍ତି", "ମୁକ୍ତି କର"],
         "plural": ["ମୁକ୍ତି କରନ୍ତି", "ମୁକ୍ତି କରୁ", "ମୁକ୍ତି କର"],
         "englishV1": "absolve",
         "englishV2": "absolved",
         "englishV3": "absolved",
         "englishV4": "absolving",
         "englishV5": "absolves"
      }
   },
    {
   "absorb": {
      "base": "ଶୋଷଣ",
      "forms": {
         "singular": ["ଶୋଷଣ କରେ", "ଶୋଷଣ କରନ୍ତି", "ଶୋଷଣ କର"],
         "plural": ["ଶୋଷଣ କରନ୍ତି", "ଶୋଷଣ କରୁ", "ଶୋଷଣ କର"],
         "englishV1": "absorb",
         "englishV2": "absorbed",
         "englishV3": "absorbed",
         "englishV4": "absorbing",
         "englishV5": "absorbs"
      }
   },
   "abstain": {
      "base": "ବିରତ",
      "forms": {
         "singular": ["ବିରତ ରହେ", "ବିରତ ରହନ୍ତି", "ବିରତ ରହ"],
         "plural": ["ବିରତ ରହନ୍ତି", "ବିରତ ରହୁ", "ବିରତ ରହ"],
         "englishV1": "abstain",
         "englishV2": "abstained",
         "englishV3": "abstained",
         "englishV4": "abstaining",
         "englishV5": "abstains"
      }
   },
   "abuse": {
      "base": "ଦୁର୍ଉପଯୋଗ",
      "forms": {
         "singular": ["ଦୁର୍ଉପଯୋଗ କରେ", "ଦୁର୍ଉପଯୋଗ କରନ୍ତି", "ଦୁର୍ଉପଯୋଗ କର"],
         "plural": ["ଦୁର୍ଉପଯୋଗ କରନ୍ତି", "ଦୁର୍ଉପଯୋଗ କରୁ", "ଦୁର୍ଉପଯୋଗ କର"],
         "englishV1": "abuse",
         "englishV2": "abused",
         "englishV3": "abused",
         "englishV4": "abusing",
         "englishV5": "abuses"
      }
   },
   "accelerate": {
      "base": "ତ୍ବରାନ୍ବିତ",
      "forms": {
         "singular": ["ତ୍ବରାନ୍ବିତ କରେ", "ତ୍ବରାନ୍ବିତ କରନ୍ତି", "ତ୍ବରାନ୍ବିତ କର"],
         "plural": ["ତ୍ବରାନ୍ବିତ କରନ୍ତି", "ତ୍ବରାନ୍ବିତ କରୁ", "ତ୍ବରାନ୍ବିତ କର"],
         "englishV1": "accelerate",
         "englishV2": "accelerated",
         "englishV3": "accelerated",
         "englishV4": "accelerating",
         "englishV5": "accelerates"
      }
   },
   "accept": {
      "base": "ଗ୍ରହଣ",
      "forms": {
         "singular": ["ଗ୍ରହଣ କରେ", "ଗ୍ରହଣ କରନ୍ତି", "ଗ୍ରହଣ କର"],
         "plural": ["ଗ୍ରହଣ କରନ୍ତି", "ଗ୍ରହଣ କରୁ", "ଗ୍ରହଣ କର"],
         "englishV1": "accept",
         "englishV2": "accepted",
         "englishV3": "accepted",
         "englishV4": "accepting",
         "englishV5": "accepts"
      }
   },
   "accompany": {
      "base": "ସହଯାତ୍ରା",
      "forms": {
         "singular": ["ସହଯାତ୍ରା କରେ", "ସହଯାତ୍ରା କରନ୍ତି", "ସହଯାତ୍ରା କର"],
         "plural": ["ସହଯାତ୍ରା କରନ୍ତି", "ସହଯାତ୍ରା କରୁ", "ସହଯାତ୍ରା କର"],
         "englishV1": "accompany",
         "englishV2": "accompanied",
         "englishV3": "accompanied",
         "englishV4": "accompanying",
         "englishV5": "accompanies"
      }
   },
   "accumulate": {
      "base": "ସଂଚୟ",
      "forms": {
         "singular": ["ସଂଚୟ କରେ", "ସଂଚୟ କରନ୍ତି", "ସଂଚୟ କର"],
         "plural": ["ସଂଚୟ କରନ୍ତି", "ସଂଚୟ କରୁ", "ସଂଚୟ କର"],
         "englishV1": "accumulate",
         "englishV2": "accumulated",
         "englishV3": "accumulated",
         "englishV4": "accumulating",
         "englishV5": "accumulates"
      }
   },
   "accuse": {
      "base": "ଦୋଷାରୋପ",
      "forms": {
         "singular": ["ଦୋଷାରୋପ କରେ", "ଦୋଷାରୋପ କରନ୍ତି", "ଦୋଷାରୋପ କର"],
         "plural": ["ଦୋଷାରୋପ କରନ୍ତି", "ଦୋଷାରୋପ କରୁ", "ଦୋଷାରୋପ କର"],
         "englishV1": "accuse",
         "englishV2": "accused",
         "englishV3": "accused",
         "englishV4": "accusing",
         "englishV5": "accuses"
      }
   },
   "achieve": {
      "base": "ଉପଲବ୍ଧ",
      "forms": {
         "singular": ["ଉପଲବ୍ଧ କରେ", "ଉପଲବ୍ଧ କରନ୍ତି", "ଉପଲବ୍ଧ କର"],
         "plural": ["ଉପଲବ୍ଧ କରନ୍ତି", "ଉପଲବ୍ଧ କରୁ", "ଉପଲବ୍ଧ କର"],
         "englishV1": "achieve",
         "englishV2": "achieved",
         "englishV3": "achieved",
         "englishV4": "achieving",
         "englishV5": "achieves"
      }
   },
   "acknowledge": {
      "base": "ସ୍ୱୀକାର",
      "forms": {
         "singular": ["ସ୍ୱୀକାର କରେ", "ସ୍ୱୀକାର କରନ୍ତି", "ସ୍ୱୀକାର କର"],
         "plural": ["ସ୍ୱୀକାର କରନ୍ତି", "ସ୍ୱୀକାର କରୁ", "ସ୍ୱୀକାର କର"],
         "englishV1": "acknowledge",
         "englishV2": "acknowledged",
         "englishV3": "acknowledged",
         "englishV4": "acknowledging",
         "englishV5": "acknowledges"
      }
   },
    {
   "abhor": {
      "base": "ଘୃଣା",
      "forms": {
         "singular": ["ଘୃଣା କରେ", "ଘୃଣା କରନ୍ତି", "ଘୃଣା କର"],
         "plural": ["ଘୃଣା କରନ୍ତି", "ଘୃଣା କରୁ", "ଘୃଣା କର"],
         "englishV1": "abhor",
         "englishV2": "abhorred",
         "englishV3": "abhorred",
         "englishV4": "abhorring",
         "englishV5": "abhors"
      }
   },
   "abide": {
      "base": "ପାଳନ",
      "forms": {
         "singular": ["ପାଳନ କରେ", "ପାଳନ କରନ୍ତି", "ପାଳନ କର"],
         "plural": ["ପାଳନ କରନ୍ତି", "ପାଳନ କରୁ", "ପାଳନ କର"],
         "englishV1": "abide",
         "englishV2": "abided",
         "englishV3": "abided",
         "englishV4": "abiding",
         "englishV5": "abides"
      }
   },
   "abort": {
      "base": "ବାତିଲ",
      "forms": {
         "singular": ["ବାତିଲ କରେ", "ବାତିଲ କରନ୍ତି", "ବାତିଲ କର"],
         "plural": ["ବାତିଲ କରନ୍ତି", "ବାତିଲ କରୁ", "ବାତିଲ କର"],
         "englishV1": "abort",
         "englishV2": "aborted",
         "englishV3": "aborted",
         "englishV4": "aborting",
         "englishV5": "aborts"
      }
   },
   "absolve": {
      "base": "ମୁକ୍ତ",
      "forms": {
         "singular": ["ମୁକ୍ତ କରେ", "ମୁକ୍ତ କରନ୍ତି", "ମୁକ୍ତ କର"],
         "plural": ["ମୁକ୍ତ କରନ୍ତି", "ମୁକ୍ତ କରୁ", "ମୁକ୍ତ କର"],
         "englishV1": "absolve",
         "englishV2": "absolved",
         "englishV3": "absolved",
         "englishV4": "absolving",
         "englishV5": "absolves"
      }
   },
   "abound": {
      "base": "ପ୍ରଚୁର",
      "forms": {
         "singular": ["ପ୍ରଚୁର ରହେ", "ପ୍ରଚୁର ରହନ୍ତି", "ପ୍ରଚୁର ରହ"],
         "plural": ["ପ୍ରଚୁର ରହନ୍ତି", "ପ୍ରଚୁର ରହୁ", "ପ୍ରଚୁର ରହ"],
         "englishV1": "abound",
         "englishV2": "abounded",
         "englishV3": "abounded",
         "englishV4": "abounding",
         "englishV5": "abounds"
      }
   }
}




    

